【裁判字號】    99,訴,1124
【裁判日期】    991111
【裁判案由】    毒品危害防制條例
【裁判全文】
臺灣高雄地方法院刑事判決              99年度訴字第1124號
公  訴  人  台灣高雄地方法院檢察署檢察官
被      告  甲○○
選任辯護人  王仁聰律師
上列被告因毒品危害防制條例案件，經檢察官提起公訴（99年度
偵字第15191 號），及移送併辦（99年度偵字第28918 號），本
院判決如下：
    主  文
甲○○犯如附表所示之各罪，各處如附表所示之刑及沒收之諭知
；應執行有期徒刑壹拾玖年，扣案之門號0000000000、00000000
00號之行動電話貳支、販賣毒品所得壹仟元均沒收，未扣案之販
賣毒品所得新台幣壹萬零伍佰元沒收，如全部或一部不能沒收時
，應以其財產抵償之。
    事  實
一、甲○○明知海洛因為毒品危害防制條例列管之第一級毒品，
    不得非法販賣，竟基於販賣第一級毒品海洛因之犯意，以門
    號0000000000、0000000000號之行動電話作為聯絡之工具，
    而分別於附表所示時間、地點，以如附表所示之金額、數量
    及方式，販賣第一級毒品海洛因予如附表所示之人。嗣於99
    年4 月29日11時15分許，為警持台灣高雄地方法院核發之搜
    索票，至其位於高雄縣路竹鄉○○街132 巷1 號之住屋處及
    其使用車牌號碼8728─NP號自小客車內搜索，並扣得行動電
    話3 支（門號分別為0000000000、0000000000及0000000000
    號）及現金新台幣2萬100元（其中1000元為如附表編號12之
    交易所得，其餘為其個人原所有之財物）；另於同日16時18
    分許，經其同意前往高雄縣湖內鄉○○路105 巷6 弄5 號10
    樓之4 之住處搜索，當場查獲並扣得第一級毒品海洛因4 包
    、夾鏈袋16包、研磨機3 台、分裝用塑膠管5 支、湯匙1 支
    、針筒4 支、電子磅秤1 台、膠帶5 捲、鐵鎚1 支、剪刀1
    支等物。
二、案經高雄縣政府警察局移送台灣高雄地方法院檢察署檢察官
    偵查起訴。
    理  由
一、上開犯罪事實業經被告甲○○於本院審理中坦承不諱；且經
    證人蔡明枝、蘇武敬、賴文正、陳嘉琪、洪淑美、鍾國祥、
    王志文、蕭技坪、高裕盛、王志信等人於偵查中證述明確；
    且有0000000000、0000000000門號之行動電話與上開證人如
    附表所示門號間之通聯紀錄各1 份附卷可憑；並有00000000
    00、0000000000門號之行動電話各1 支扣案可憑；又海洛因
    之價格不低，取得不易，凡為販賣之不法行為者，苟無利可
    圖，應無甘冒持有毒品遭查獲之極大風險，從事此買賣工作
    ，是其販入之價格必較售出之價格低廉，而有從中賺取買賣
    差價牟利之意圖及事實，應屬符合論理法則而不違背社會通
    常經驗之合理判斷，因而被告上開販賣海洛因之犯行，當具
    有營利之意圖，已屬灼然。綜上所述，罪證明確，被告上開
    販賣第一級毒品海洛因之犯行均堪以認定。
二、查海洛因屬毒品危害防制條例第2 條第2 項第1 款所稱之第
    一級毒品，不得持有、販賣。是核被告所為，均係犯毒品危
    害防制條例第4 條第1 項販賣第一級毒品罪。被告持有海洛
    因之低度行為，均為其後販賣之高度行為所吸收，均不另論
    罪。又被告所為上開多次販賣第一級毒品海洛因之犯行，均
    係犯意各別，行為互異，應分論併罰。又本件被告上開犯毒
    品危害防制條例第4 條第1 項之販賣第一級毒品犯行，經其
    於偵查及審判中自白，爰依毒品危害防制條例第17條第2項
    之規定減輕其刑。被告販賣第一級毒品海洛因以營利之行為
    ，戕害國民健康、助長施用毒品惡習，所為固無足取，然其
    販賣海洛因之數量非鉅，所得不多，其惡性與犯罪情節較諸
    大量販賣毒品之上游大盤或中盤之毒販尚有重大差異，衡諸
    被告之犯罪情狀，認被告所為販賣第一級毒品之犯行，縱量
    處法定最低之本刑，猶嫌過苛，情輕法重，在客觀上顯然足
    以引起一般同情，爰依刑法第59條規定，減輕其刑。審酌被
    告不思以正當途徑營利謀生，明知毒品戕害施用者身體至鉅
    ，且施用者為購買毒品以解除毒癮，往往不惜耗費鉅資，以
    致散盡家財連累家人，甚或鋌而走險犯罪，危害社會治安，
    卻仍為一己私利，無視國家管制毒品之禁令，販賣海洛因，
    不惟殘害他人身心，對於國家民族之發展亦有莫大之妨礙，
    惟犯後坦承犯行，態度尚佳，又參之其販賣海洛因之數量、
    金額均非甚鉅，惡性尚非極其重大及其他等一切情狀，分別
    量處如附表所示之刑，並定其應執行之刑如主文所示。扣案
    0000000000、0000000000門號之行動電話，分別係被告作為
    如附表所示之販賣毒品犯行時連繫所用之物，依毒品危害條
    例第19條第1 項規定於所犯各罪項下宣告沒收，又扣案編號
    12所示之販賣毒品所得1000元依毒品危害防制條例第19條第
    1 項之規定沒收，另未扣案之如附表編號1 ─11所示之販賣
    毒品所得共計10500 元，依毒品危害防制條例第19條第1項
    之規定分別宣告沒收，如全部或一部不能沒收時，以被告之
    財產抵償之。至於扣案之現金19100 元及0000000000號行動
    電話1 支、夾鏈袋16包、研磨機3 台、分裝用塑膠管5 支、
    湯匙1 支、針筒4 支、電子磅秤1 台、膠帶5 捲、鐵鎚1支
    、剪刀1 支，尚無證據證明與本件被告所犯上開販賣海洛因
    之犯罪有關，另扣案之海洛因4 包，亦無證據證明係與本件
    被告歷次所販賣之海洛因係基於同一販入行為所買進，本院
    認與本件被告販賣海洛因之犯行無關，且此部分檢察官亦未
    起訴其持有第一級毒品之罪，爰不予宣告沒收銷燬之，併此
    敘明。
三、併案部分（即99年度偵字第28918 號）之犯行，與本件檢察
    官起訴如附表編號10所示部分之犯行，係同一犯罪事實，為
    單純一罪，本院自得一併審理。
據上論斷，應依刑事訴訟法第299 條第1 項前段，毒品危害防制
條例第4 條第1 項，第17條第2 項、笫19條第1 項，刑法第11條
、第59條、第51條第5 款，判決如主文。
中    華    民    國    99    年    11    月    11    日
                  刑事第八庭    審判長法  官  王伯文
                                      法  官  陳俊宏
                                      法  官  林俊寬
以上正本證明與原本無異。
如不服本判決應於收受送達後10日內向本院提出上訴書狀，並應
敘述具體理由；如未敘述上訴理由者，應於上訴期間屆滿後20日
內向本院補提理由書（均須按他造當事人之人數附繕本）「切勿
逕送上級法院」。
中    華    民    國    99    年    11    月    11    日
                                      書記官  林香如
附錄法條：
毒品危害防制條例第4條第1項
製造、運輸、販賣第一級毒品者，處死刑或無期徒刑；處無期徒
刑者，得併科新臺幣 2 千萬元以下罰金。
 附表：
┌──┬─────────────┬────────┬─────────┐
│編號│犯罪事實                  │所犯罪名        │主刑及從刑        │
├──┼─────────────┼────────┼─────────┤
│ 1  │被告以0000000000號行動電話│犯販賣第一級毒品│處有期徒刑玖年陸月│
│    │與蔡明枝00-0000000號市內電│罪              │，扣案之0000000000│
│    │話聯絡購毒事宜，於99年1月 │                │號行動電話壹支沒收│
│    │24 日15時50分許，在高雄縣 │                │，未扣案之販賣毒品│
│    │路竹鄉高新醫院1F停車場，以│                │所得新台幣壹仟元沒│
│    │1000 元之代價，賣出海洛因1│                │收，如全部或一部不│
│    │包給蔡明枝。              │                │能沒收時，應以其財│
│    │（即起訴書附表編號5）     │                │產抵償之。        │
├──┼─────────────┼────────┼─────────┤
│ 2  │被告以0000000000號行動電話│犯販賣第一級毒品│處有期徒刑玖年陸月│
│    │與蔡明枝00-0000000號市內電│罪              │，扣案之0000000000│
│    │話聯絡購毒事宜，於99年1月 │                │號行動電話壹支沒收│
│    │28 日18時48分許，在高雄縣 │                │，未扣案之販賣毒品│
│    │路竹鄉高新醫院1F停車場，以│                │所得新台幣壹仟元沒│
│    │1000 元之代價，賣出海洛因1│                │收，如全部或一部不│
│    │包給蔡明枝。              │                │能沒收時，應以其財│
│    │（即起訴書附表編號6）     │                │產抵償之。        │
├──┼─────────────┼────────┼─────────┤
│ 3  │被告以0000000000號行動電話│犯販賣第一級毒品│處有期徒刑玖年陸月│
│    │與蘇武敬0000000000號行動電│罪              │，扣案之0000000000│
│    │話聯絡購毒事宜，於99年1月 │                │號行動電話壹支沒收│
│    │30 日13時14分許，在高雄縣 │                │，未扣案之販賣毒品│
│    │大社鄉大社國小附近之土地公│                │所得新台幣壹仟元沒│
│    │廟，以1000元之代價，賣出海│                │收，如全部或一部不│
│    │洛因1包給蘇武敬。         │                │能沒收時，應以其財│
│    │ （即起訴書附表編號10）   │                │產抵償之。        │
│    │                          │                │                  │
├──┼─────────────┼────────┼─────────┤
│ 4  │被告以0000000000號行動電話│犯販賣第一級毒品│處有期徒刑玖年陸月│
│    │與賴文正0000000000號行動電│罪              │，扣案之0000000000│
│    │話聯絡購毒事宜，再由陳嘉琪│                │號行動電話壹支沒收│
│    │出面向被告拿取海洛因，於99│                │，未扣案之販賣毒品│
│    │年2月2日9時17分許，在高雄 │                │所得新台幣壹仟元沒│
│    │縣路竹鄉高新醫院停車場，以│                │收，如全部或一部不│
│    │1000元之代價，賣出海洛因1 │                │能沒收時，應以其財│
│    │包給賴文正、陳嘉琪。      │                │產抵償之。        │
│    │（即起訴書附表編號8）     │                │                  │
│    │                          │                │                  │
├──┼─────────────┼────────┼─────────┤
│ 5  │被告以0000000000號行動電話│犯販賣第一級毒品│處有期徒刑玖年陸月│
│    │與賴文正0000000000號行動電│罪              │，扣案之0000000000│
│    │話聯絡購毒事宜，於99年2月2│                │號行動電話壹支沒收│
│    │日18時3分，在高雄縣路竹鄉 │                │，未扣案之販賣毒品│
│    │高新醫院停車場，以1000元之│                │所得新台幣壹仟元沒│
│    │代價，賣出海洛因1包給賴文 │                │收，如全部或一部不│
│    │正、陳嘉琪。              │                │能沒收時，應以其財│
│    │ （即起訴書附表編號9）    │                │產抵償之。        │
├──┼─────────────┼────────┼─────────┤
│ 6  │被告以0000000000號行動電話│犯販賣第一級毒品│處有期徒刑玖年，扣│
│    │與洪淑美0000000000號行動電│罪              │案之0000000000 號 │
│    │話聯絡購毒事宜，於99年2月3│                │行動電話壹支沒收，│
│    │日18時24分許，在高雄縣路竹│                │未扣案之販賣毒品所│
│    │鄉高新醫院停車場，以500元 │                │得新台幣伍佰元沒收│
│    │之代價，賣出海洛因1包給洪 │                │，如全部或一部不能│
│    │淑美。                    │                │沒收時，應以其財產│
│    │ （即起訴書附表編號7）    │                │抵償之。          │
├──┼─────────────┼────────┼─────────┤
│ 7  │被告以0000000000號行動電話│犯販賣第一級毒品│處有期徒刑玖年陸月│
│    │與鍾國祥0000000000號行動電│罪              │，扣案之0000000000│
│    │話聯絡購毒事宜，於99年3月8│                │號行動電話壹支沒收│
│    │日11時4分許，在高雄縣路竹 │                │，未扣案之販賣毒品│
│    │鄉「一甲觀音亭」，以1000元│                │所得新台幣壹仟元沒│
│    │之代價，賣出海洛因1包給鍾 │                │收，如全部或一部不│
│    │國祥。                    │                │能沒收時，應以其財│
│    │ （即起訴書附表編號3）    │                │產抵償之。        │
├──┼─────────────┼────────┼─────────┤
│ 8  │被告以0000000000號行動電話│犯販賣第一級毒品│處有期徒刑玖年陸月│
│    │與王志文0000000000號行動電│罪              │，扣案之0000000000│
│    │話聯絡購毒事宜，於99年4月8│                │號行動電話壹支沒收│
│    │日10時8分許，在高雄縣路竹 │                │，未扣案之販賣毒品│
│    │鄉○○路某間教堂，以1000元│                │所得新台幣壹仟元沒│
│    │之代價，賣出海洛因1包給王 │                │收，如全部或一部不│
│    │志文。                    │                │能沒收時，應以其財│
│    │  （即起訴書附表編號11）  │                │產抵償之。        │
├──┼─────────────┼────────┼─────────┤
│ 9  │被告以0000000000號行動電話│犯販賣第一級毒品│處有期徒刑玖年陸月│
│    │與蕭技坪（綽號KK）        │罪              │，扣案之0000000000│
│    │0000000000號行動電話聯絡購│                │號行動電話壹支沒收│
│    │毒事宜，於99年4月13日11時 │                │，未扣案之販賣毒品│
│    │27 分許，在高雄縣阿蓮鄉龍 │                │所得新台幣壹仟元沒│
│    │德超商，以1000元之代價，賣│                │收，如全部或一部不│
│    │出海洛因1包給蕭技坪。     │                │能沒收時，應以其財│
│    │  （即起訴書附表編號1）   │                │產抵償之。        │
├──┼─────────────┼────────┼─────────┤
│ 10 │被告以0000000000號行動電話│犯販賣第一級毒品│處有期徒刑玖年陸月│
│    │與高裕盛0000000000號行動電│罪              │，扣案之0000000000│
│    │話聯絡購毒事宜，於99年4月 │                │號行動電話壹支沒收│
│    │15 日17時17分許，在高雄縣 │                │，未扣案之販賣毒品│
│    │路竹鄉○○路某間教堂，以  │                │所得新台幣壹仟元沒│
│    │1000元之代價，賣出海洛因1 │                │收，如全部或一部不│
│    │包給高裕盛。              │                │能沒收時，應以其財│
│    │  （即起訴書附表編號4）   │                │產抵償之。        │
├──┼─────────────┼────────┼─────────┤
│ 11 │被告以0000000000號行動電話│犯販賣第一級毒品│處有期徒刑玖年陸月│
│    │與王志信00-0000000號電話聯│罪              │，扣案之0000000000│
│    │絡購毒事宜，於99年4月15日 │                │號行動電話壹支沒收│
│    │19 時許，在高雄縣路竹鄉高 │                │，未扣案之販賣毒品│
│    │新醫院停車場，以1000元之代│                │所得新台幣壹仟元沒│
│    │價，賣出海洛因1包給王志信 │                │收，如全部或一部不│
│    │。                        │                │能沒收時，應以其財│
│    │（即起訴書附表編號12）    │                │產抵償之。        │
├──┼─────────────┼────────┼─────────┤
│ 12 │被告以0000000000號行動電話│犯販賣第一級毒品│處有期徒刑玖年陸月│
│    │與蕭技坪（綽號KK）        │罪              │，扣案之0000000000│
│    │0000000000號行動電話聯絡購│                │號行動電話壹支、販│
│    │毒事宜，於99年4月29日10時 │                │賣毒品所得新台幣壹│
│    │28 分許，在高雄縣路竹鄉某 │                │仟元均沒收。      │
│    │間媽祖廟前路口，以1000元之│                │                  │
│    │代價，賣出海洛因1包給蕭技 │                │                  │
│    │坪。                      │                │                  │
│    │（即起訴書附表編號2）     │                │                  │
└──┴─────────────┴────────┴─────────┘

司法院資訊處製作；財團法人民間司法改革基金會備份。
